臺灣高雄地方法院刑事判決　　　　　　　　　　　　　九十一年度易字第一九七號
　　公　訴　人　臺灣高雄地方法院檢察署檢察官
　　被　　　告　乙○○
　　被　　　告　戊○○
　　被　　　告　甲○○
右列被告因傷害等案件，檢察官聲請簡易判決處刑（九十年度偵字第一六九四六號、
第一七三一八號），經本院高雄簡易庭簽移適用通常程序，本院判決如左︰
    主  文
乙○○傷害人之身體，處有期徒刑參月；又意圖散布於眾，而指摘足以毀損他人名譽
之事，處有期徒刑貳月；又以加害生命之事，恐嚇他人致生危害於安全，處有期徒刑
貳月；如易科罰金，均以參佰元折算壹日；應執行有期徒刑陸月，如易科罰金，以參
佰元折算壹日。
戊○○共同雲傷害人之身體，處有期徒刑參月；又以加害生命之事，恐嚇他人致生危
害於安全，處拘役伍拾日，如易科罰金，均以參佰元折算壹日。
甲○○傷害人之身體，處有期徒刑貳月，如易科罰金，以參佰元折算壹日。
    事  實
一、緣乙○○與甲○○本屬鄰居，乙○○因懷疑甲○○與其夫黃進慶有染，竟基於意
    圖散布於眾之犯意，於民國九十年七月十四日上午十時三十分許，至甲○○位於
    高雄市苓雅區○○○路一五一巷廿八弄十八號住處門外，以言語大聲喊叫說：「
    甲○○討客兄，想要做黃太太，不要臉」等語，指摘足以毀損甲○○名譽之事。
    甲○○聞聲，不甘名譽受損，出門與乙○○理論，雙方言語衝突後，竟各自基於
    普通傷害之故意，互相毆打，於互毆過程中雙方跌倒在地，其間乙○○並以手抓
    住甲○○頭髮並毆打甲○○頭部，致甲○○受有後頭部外傷併疑腦震盪，四肢多
    處擦傷及瘀傷等傷害。而甲○○亦不甘示弱，以徒手毆打或用牙齒咬乙○○之腿
    部，致乙○○受有後頭部挫傷血腫、頭暈痛，左前臂挫傷瘀血三×三公分，右大
    腿三處咬痕瘀血，右小腿後方抓傷挫傷等傷害。嗣經甲○○之子丁○○、陳俊瑋
    上前拉開雙方後，互毆行為始告平息。詎乙○○於互毆完畢後，又另行起意，以
    加害生命、自由之事，出言恐嚇甲○○稱：「出門就要將你們打死，讓你們在這
    裏住不下去」，致甲○○心生畏懼，致生危害於甲○○之生命及居家安全。事隔
    二日後，乙○○之子戊○○得知其母乙○○與甲○○於九十年七月十四日互毆一
    情，心有不甘，夥同某一不詳姓名年籍之成年男子，基於普通傷害之犯意聯絡，
    於九十年七月十六日晚上七時許，在高雄市苓雅區○○○路一五一巷廿八弄十八
    號前，共同毆打甲○○之子丁○○，致丁○○受有頭部外傷合併左眼眶水腫，左
    眼結膜下出血及彩虹炎等傷害；毆打完畢後，戊○○復另行起意，以加害生命、
    自由之事，出言恐嚇丁○○稱：「要打死你們，讓你們在這裏住不下去」，使丁○○心生畏懼，致生危害於丁○○之生命及居家安全。
二、案經乙○○、甲○○、丁○○訴由高雄市政府警察局苓雅分局移送臺灣高雄地方
    法院檢察署檢察官偵查起訴。
    理  由
一、訊據被告乙○○、甲○○對於前揭時地互毆之事實坦承不諱；惟乙○○則矢口否
    認有誹謗及恐嚇之犯行，辯稱：伊雖有說「甲○○討客兄，想要做黃太太，不要
    臉」等語，但那只是氣話；伊沒有說「出來要把你們打死，要讓你們住不下去」
    云云。另訊據戊○○固坦承有毆打丁○○之事實不諱，惟矢口否認有恐嚇及夥同
    不詳姓名年籍之成年男子共同毆打丁○○之犯行，辯稱僅伊一人毆打他而已，伊
    沒有恐嚇丁○○云云。經查，被告乙○○、甲○○於前揭時地互毆之行為，已據
    其二人於警訊、偵查中及本院審理時分別指訴綦詳，而其二人均受有普通傷害之
    事實，亦有甲○○、乙○○提出之驗傷診斷書二紙在卷可資佐證，參諸渠二人受
    傷之部位及傷勢觀之，亦與指訴之情節相符，顯見被告乙○○、甲○○二人確有
    互相傷害之犯行，堪可認定。次查，被告乙○○誹謗及恐嚇甲○○之犯行，已據
    甲○○於警訊、偵查中及本院審理時指訴明確，核與在場聽聞之證人丙○○於警
    訊及偵查中證述情節相符，而證人丙○○於本院審理時經隔離訊問亦證稱：「當
    天我在甲○○家中客廳看電視，我跟甲○○的兒子是同學，甲○○洗完衣服到外
    面，後來就聽到吵架聲，我看到乙○○抓住甲○○的頭，並且打她的頭，並要脫
    她的衣服，並罵她不要臉，討客兄，想要作黃太太，且說要打死她，不然也要讓
    她住不下去... 」等語，益證被告乙○○確另有誹謗及恐嚇甲○○之事實無疑。
    至於被告乙○○雖自帶人吳莉莉到庭證稱：我看到乙○○與甲○○在拉拉扯扯，
    後來有三個男的就跑出來，甲○○的兒子就把乙○○壓在地上，我有看到甲○○
    咬乙○○的腿，當時有很多鄰居圍在那裡，後來我就走了，後面的情形我就沒看
    到等語；依證人吳莉莉之證詞，可見證人吳莉莉並未始終在場，充其量僅能證明
    甲○○亦有傷害被告乙○○之事實，惟關於被告乙○○所犯誹謗與恐嚇之犯行部
    分，尚難採為有利於被告乙○○之認定，被告乙○○所辯未誹謗及恐嚇甲○○云
    云，無非卸責之詞，不足採信。另查，被告戊○○確有共同毆打丁○○，及於毆
    打完畢後，又起意恐嚇丁○○一情，已經被害人丁○○於警訊、偵查中及本院審
    理時指訴歷歷，亦核與在場之證人丙○○於警訊及偵查中證述情節相符，而證人
    丙○○於本院審理時亦到停證稱：「我那天跟丁○○要出門，戊○○跟一個高高
    壯壯黑黑的男的在外面等，戊○○就說我們家的事情要不要處理一下，講完他就
    一拳打他的眼睛，他的安全帽也被他打掉，戊○○就拿丁○○的安全帽打他的頭
    ，並說看到一次要打一次，要打死他，要讓他住不下去，我就一直尖叫，鄰居就
    出來圍觀。高高壯壯黑黑的男的也有用手跟腳打丁○○」等語，此外並有丁○○
    提出之驗傷診斷書一紙在卷可徵。被告戊○○所辯未與不詳姓名年籍之成年男子
    共同毆打丁○○，僅伊一人毆打而已，伊沒有恐嚇丁○○云云，亦屬避就之詞，
    委無可信。綜上所述，事證已臻明確，被告乙○○、甲○○、戊○○等犯行均堪
    認定。
二、核被告乙○○所為，係犯刑法第三百十條第一項之誹謗罪、二百七十七條第一項
    之傷害罪及第三百零五條之恐嚇危害安全罪；被告乙○○所犯上開三罪，犯意各
    別，行為互異，顯係分別起意為之，公訴人認三罪間有方法結果之牽連關係，為
    牽連犯，尚有未洽。被告甲○○所為，係犯刑法第二百七十七條第一項之傷害罪
    。而被告戊○○所為，係犯刑法第二百七十七條第一項之傷害罪及第三百零五條
    之恐嚇危害安全罪罪；其與不詳姓名年籍之成年男子就傷害罪間，有犯意聯絡及
    行為分擔，應論以共同正犯，公訴人未論及共犯，尚有未洽；又被告戊○○所犯
    上開二罪，犯意各別，行為互殊，亦係分別起意為之，公訴人認其間有方法結果
    之牽連關係，亦有未合。爰審酌被告乙○○、戊○○、甲○○間，原屬鄰居關係
    ，不知和睦相處，已有不當，並審酌其犯罪之動機、手段、所受傷害程度及其犯
    後均未達成和解，賠償損害，態度不佳等一切情況，分別量處如主文所示之刑，
    被告乙○○部分並定其應執行之刑，及均諭知易科罰金之折算標準。
據上論斷，應依刑事訴訟法第二百九十九條第一項前段，刑法第二百七十七條第一項
、第三百零五條、第三百十條第一項、第二十八條、第四十一條、第五十一條第六款
、第十款，罰金罰鍰提高標準條例第一條前段、第二條，判決如主文。
中      華      民      國      九十一      年      三    月    十八    日
                                    臺灣高雄地方法院刑事第二庭
                                        法  官    陳志銘
右正本證明與原本無異。
如不服本判決，應於判決送達後十日內，向本院提出上訴狀。
                                        書記官    洪生輝
中    華    民    國      九十一      年      三      月    二十一      日
附錄本判決論罪之法條全文：
刑法第二百七十七條條第一項
 (普通傷害罪)
傷害人之身體或健康者，處三年以下有期徒刑、拘役或一千元以下罰金。
刑法第三百零五條
 (恐嚇危害安全罪)
以加害生命、身體、自由、名譽、財產之事，恐嚇他人致生危害於安全者
，處二年以下有期徒刑、拘役或三百元以下罰金。
刑法第三百十條第一項
 (誹謗罪)
意圖散布於眾，而指摘或傳述足以毀損他人名譽之事者，為誹謗罪，處一
年以下有期徒刑、拘役或五百元以下罰金。
